臺灣高等法院刑事判決
109年度上易字第127號
上  訴  人
即  被  告  李麗榕


選任辯護人  曾梅齡律師
上列上訴人因詐欺案件，不服臺灣宜蘭地方法院108年度易字第4
31號，中華民國108年11月18日第一審判決（起訴案號：臺灣宜
蘭地方檢察署108年度偵字第3803號），提起上訴，本院判決如
下：
    主  文
上訴駁回。
    事實及理由
一、經本院審理結果，認原審以上訴人即被告（下稱被告）李麗
    榕就原判決事實欄一之㈠及㈡犯行，均犯刑法第339條第1項之
    詐欺取財罪，共二罪，分別處有期徒刑1年及2年，定應執行
    刑為有期徒刑2年8月，並諭知將各次犯行之犯罪所得均沒收
    及追徵，核其認事、用法、量刑及沒收，均無不當，應予維
    持。爰引用原判決記載之事實、證據及理由（如附件），並
    補充如下。
二、被告及辯護人上訴意旨略以：
　　㈠被告是「佛醫」，以非人間所能理解之神通方式為人治病
      ，被告只有收取治病費用，從未要求信眾或告訴人張修榕
      、張珠女（以下除特別說明外，均簡稱告訴人2人）捐獻
      、供養、修行或「買佛地」。告訴人2人係因委請「白龍
      王」害被告女兒，致被告女兒智商退化及癲癇，遭被告發
      現，方自願給予被告如原判決附表編號1至4所示款項，作
      為給被告之補償；告訴人2人嗣又要求被告協助其2人取得
      伊等父親之遺產，才又自願給予被告如附表編號5至9所示
      款項，作為給被告之報酬。被告絕無要求告訴人2人供養
      或購買「大、小佛地」「共修」之事。
　　㈡原判決以告訴人2人指訴與證人邱玉珠、劉景菁之證詞相符
      ，即認告訴人2人指訴為可採。惟查告訴人2人前於民國10
      8年1月4日因本案對被告提起民事訴訟（原審法院108年度
      重訴字第6號民事案件），請求侵權行為損害賠償、不當
      得利返還及撤銷贈與等，該案審理中，告訴人2人從未提
      及邱玉珠及劉景菁，直至108年7月2日獲敗訴判決後，告
      訴人2人及告訴代理人始於108年7月17日具狀向原審聲請
      傳喚邱玉珠、劉景菁作證。是邱玉珠、劉景菁證詞顯可疑
      有勾串偏頗之虞。
　　㈢張修榕於警詢中僅稱伊陸續匯款給被告購買「小佛地」，
      即宜蘭縣○○鄉○○路000號房地（下簡稱照安路162號房地）
      ，從未提及「大佛地」（註：即門牌號碼為宜蘭縣○○鄉○○
      路0段000巷0號及座落土地，下簡稱大德路房地）。張珠
      女亦稱陸續匯款給被告係購買「小佛地」，亦未提及所謂
      「大佛地」。其2人嗣後改稱要購買「小佛地」及「大佛
      地」，可見所述不實。
　　㈣被告於102年8月1日購買照安路162號房地時，告訴人2人均
      有陪同被告一起看房、均知係登記在被告名下、係供被告
      私人居住，而非供信眾「共修」，可見告訴人2人嗣後再
      匯款給被告並非為購買所謂「共修」之「大佛地」。告訴
      人2人指訴顯不可採。
　　㈤被告自102年6月後即未再幫人治病。但邱玉珠於原審審理
      中卻證稱，其於103年2月間有與數位友人去被告家中治病
      云云，顯與事實不符，無法佐證告訴人2人所言屬實。
　　㈥原判決以被告無法舉證證明所言實在，故不予採信。惟此
      係因法官不具神通力，故無法得知被告所言屬實，況法官
      也無法證明被告所言不存在，自不能僅以被告無法舉證，
      即認被告所辯不足採。
　　㈦爰提起上訴，請撤銷原判決，改判被告無罪。
三、經查：
　　㈠依卷證資料，告訴人2人先後將原判決附表共4,600萬元款
      項匯給被告。其中附表編號1至4共1,300萬元（張修榕及
      張珠女各匯入650萬元），由被告購買照安路162號房地自
      住，附表編號5至9共3,300萬元（張修榕及張珠女各匯入1
      ,650萬元），亦由被告購買大德路房地自住。依告訴人2
      人指訴及被告答辯意旨，本案爭點在於：告訴人2人給付
      上揭鉅款給被告之原因，是否係因被告告知要購買作為與
      信眾「共修」之「小佛地」及「大佛地」，而非讓被告購
      屋自有自住；抑或如被告所辯，係作為告訴人2人委請所
      謂「白龍王」作法傷害被告之女之賠償金，及作為被告協
      助告訴人2人取得父親遺產之報酬，亦即係告訴人2人自願
      贈與被告、自行使用。　
　　㈡張修榕、張珠女及邱玉株、劉景菁之證詞互核相符，堪予
      採信：
　　　⒈證人即告訴人張修榕於原審審理中證稱：其在101年經小
        姑杜碧鳳介紹給被告治病，之後其介紹胞妹張珠女給被
        告治病，被告只是用手比一比、指一指就能治病，被告
        說菩薩會給他藥，由他幫其等治療，也說其已過世10餘
        年的母親常去找他；其配偶在100年間剛離世，當時其
        心情很差，被告說要買「小佛地」，對往生的人比較好
        ，對其身心也很好，可以消災解厄，大家一起「共修」
        ，會有很多功德，其與張珠女信以為真，即分別匯入附
        表編號1至4款項（共1,300萬元）給被告買「小佛地」
        ，其2人的認知是要以其2人的名義買，但被告說他是菩
        薩代言人，後來其及張珠女覺得假如是要買「佛地」給
        大家「共修」，即便用被告名義購買也沒關係。後來在
        103年間，被告說「小佛地」太小了，功德不大，要買
        「大佛地」蓋房子，信眾就可以在「大佛地」治病及「
        共修」，功德比較大，要「大佛地」力道比較夠，但當
        時其父親（張瑞泰）剛過世，雖有留下遺產，但還有遺
        產稅的官司在處理，其尚無法匯款，被告則一直來電催
        促，說菩薩一直催著要買「大佛地」，要其去問張珠女
        有多少錢、先匯給他，讓他先去訂「大佛地」，便先由
        張珠女於103年8月22日匯入附表5、6之1,000萬元，其
        及張珠女嗣再於104年6、7月間匯入附表7至9共2,300萬
        元給被告，合計共3,300萬元，以購買「大佛地」給信
        眾「共修」。上開款項都不是給被告購屋「自住」等語
        （原審卷第413至419頁）。
　　　⒉證人即告訴人張珠女亦證稱：其係在101年3月間經由胞
        姐張修榕介紹給被告治病，其匯款給被告是要購買「小
        佛地」及「大佛地」，這是因為被告說買「小佛地」可
        以大家一起「共修」、消災解厄、對其等身心也比較好
        ，後來在103年間，當時其父親（張瑞泰）剛過世，被
        告說要買「大佛地」蓋房子，讓大家一起去共修、供佛
        ，也增加其等在世的福德，其便與張修榕又再先後匯了
        附表編號5至9款項給被告買「大佛地」。但被告一直都
        沒有找其等或其他信眾去「共修」，張修榕覺得不太對
        ，才知道被告根本沒有買「佛地」，而是購屋自住等語
        （原審卷第422至428頁）。
　　　⒊證人邱玉珠於原審審理中亦證稱：其係於99年4月間經其
        堂姐介紹給被告治病，被告說其有乳癌第三期，要趕快
        治療，被告是以手觸摸、喝大悲咒水的方式治病，在10
        2年治病期間，其曾多次遇到告訴人2人，被告也曾向其
        提到告訴人2人的父親在南投埔里的資產很多，又說只
        要告訴人2人的父親往生，伊等就會繼承財產，並會捐
        款來購買「佛地」蓋道場供佛，信眾就可以來這裡治病
        ，其聽了之後也跟被告說，其如投資有獲利也願意捐款
        買「佛地」蓋「佛寺」，後來其因故投資中斷，就沒有
        捐款等語（原審卷第430至434頁）。證人劉景菁於原審
        審理中亦證稱：渠是在101年12月間經由鄰居介紹給被
        告治病，被告宣稱自己是「佛醫」，又說渠肺部有問題
        ，要渠趴著，再以手觸摸「下藥」的方式治病。其在治
        療過程中曾遇過告訴人2人，但沒有什麼聊天或交集，
        有一次渠與邱玉珠都在，被告有提到告訴人2人的父親
        身體不好，但是有很多財產，等告訴人2人的父親過世
        ，伊等就會繼承遺產，會出錢買「佛地」給大家「共修
        」、修行、治病及度假，大家還一起在想要把「佛地」
        弄成什麼樣子；邱玉珠聽到被告這樣說也表示，其有投
        資發電機事業，假如成功，其也可以捐錢買「佛地」，
        大家一起「共修」是好事等語（原審卷第438至445頁）
        。
　　　⒋綜上可見，告訴人2人與邱玉珠、劉景菁之證詞互核相符
        ，足認被告確有以其所宣稱之「佛醫」神通力博得告訴
        人2人之高度信任，且見伊2人將要繼承父親之鉅額遺產
        ，乃向伊2人表示必須購買「佛地」給信眾「共修」，
        方會累積大福德等情，告訴人2人亦因此相信捐給被告
        之款項，被告將會用以購買「佛地」給信眾「共修」，
        而非自用，乃先後匯入附表所示各筆鉅款給被告。
　　㈢被告供稱告訴人2人支付附表所示鉅款給其之原因，不足採
      信：
　　　⒈被告就告訴人2人支付附表共4,600萬元鉅款給其之原因
        ，前後所述不一：
　　　　⑴被告於本院審理中辯稱：一開始是告訴人2人求其協助
          能多分得父親的財產，但其拒絕幫忙，伊2人便委請
          「白龍王」對其女兒施加「泰國降頭術」，使其女兒
          智商倒退及癲癇，其與「白龍王」周旋數日後，不得
          已才答應告訴人2人的要求，之後告訴人父親給告訴
          人2人一人3,000萬元，伊2人又向其自白找「白龍王
          」下降頭傷害其女兒之事，伊2人怕被其提告，就自
          行提出要賠償其一棟房子，也就是附表編號1至4共1,
          300萬元所購買的照安路162號房地。之後103年間，
          告訴人2人又來威脅其，要其協助拿回伊2人父親的財
          產，並要其協助通報伊2人父親何時會往生，伊2人承
          諾要給其3,300萬元之報酬，也不會再請「白龍王」
          傷害其女兒，其後來經由菩薩示現得知伊2人父親大
          限之日，其就通知伊2人，而伊2人父親果然在當日死
          亡，伊2人就先自行匯入編號5、6之1,000萬元給其；
          後來張修榕要跟其借1,000餘萬元，但菩薩沒有答應
          ；之後伊2人又突然向其說這種錢他們不敢欠，於是
          又自行匯入編號7至9之2,300萬元給其等語（本院卷
          一第370至371頁，本院卷二第157至163頁）。依被告
          所言，附表編號1至4共1,300萬元係告訴人2人委請「
          白龍王」傷害被告女兒之賠償款，附表編號5至9共3,
          300萬元則係告訴人2人委請被告以神通力通報伊2人
          父親死亡時間之報酬款。
　　　　⑵但被告於107年7月4日警詢時供稱：告訴人2人先以邪
          術在其家門前丟一撮頭髮，要來傷害威脅其家人，藉
          以要求其透過觀世音菩薩幫忙取得伊2人父親之財產
          ，事後伊2人為了補償其，才願意捐獻「小佛地」給
          其，並匯了編號1至4款項給其等語（偵卷一第19頁反
          面），卻未提及所謂告訴人委請「白龍王」對其女兒
          施加法術、致其女兒「智商減退」及「癲癇」之事。
　　　　⑶被告於107年8月28日檢察事務官詢問時則供稱：告訴
          人2人要其幫忙取回父親的財產，如果成功，伊2人會
          買房子給其，但其擔心女兒會出事，其只答應向菩薩
          反應，但菩薩表示無法保證結果，但其最後還是透過
          菩薩成功幫伊2人各取得父親的3,000萬元，伊2人就
          說要答謝其，並要買房子借給其住，但其女兒忽然癲
          癇，其就不想再幫伊2人，「小佛地」是伊2人要送給
          其的，「大佛地」則是其退休後的房子等語（偵卷一
          第69頁），亦從未敘及告訴人2人委請「白龍王」對
          其女兒施加法術、致其女兒「智商倒退」、「癲癇」
          之事，更未敘及附表編號1至4款項或「小佛地」係告
          訴人2人要賠償其女兒受傷之損害賠償款。
　　　　⑷尤以，被告於107年8月28日檢察事務官詢問時庭呈書
          狀，內容略以：關於「小佛地」，是告訴人2人向其
          哭訴，請其幫忙可以向父親多拿一些財產，其不得已
          只好答應，後來伊2人的父親也同意給伊2人一人3,00
          0萬元，伊2人為了答謝其，就買了照安路162號房地
          （即「小佛地」，亦即附表編號1至4之款項）送給其
          。之後伊2人又來請其幫忙，要回父親所有資產，其
          也有幫忙完成，但伊2人只有匯來1,000萬元（103年
          間匯入附表編號5及6之款項）就跑了，之後其都沒有
          與伊2人聯繫，過了一年左右，張修榕自己來電表示
          伊欠其太多了，主動說要還錢，才又匯了2,300萬元
          給其（即104年間匯入附表編號7至9之款項）等語（
          偵卷一第74頁），亦通篇未提告訴人2人委請「白龍
          王」對其女兒施妖術致「智商退化」及「癲癇」之事
          ，亦未稱購買「小佛地」即照安路162號房地之款項
          ，係告訴人2人賠償其女兒受傷之損害賠償款，反而
          稱此係其協助告訴人2人取得父親財產之報酬款。
　　　　⑸綜上可見，被告就其取得附表各筆款項及「小佛地」
          與「大佛地」之原因，前後所述迥不相同，本難採信
          。　
　　　⒉究其實，就附表編號1至4共1,300萬元購買「小佛地」之
        款項，被告所言不僅光怪陸離、難以想像，且就「白龍
        王」係如何對其女兒施以「泰國降頭術」、如何使其女
        兒「智商退化」及「癲癇」，及其如何藉由「菩薩示現
        、預告告訴人父親死亡時間及畫面」等情，全為被告一
        己之詞，毫無任何事證佐證。參以，證人邱玉珠於原審
        審理中證稱：其在99年4月間第一次給被告治病時就有
        見到被告女兒，她沒有上學、在家自學，流口水、講話
        都不清楚、手也沒有力氣可以寫字，需要別人餵她吃飯
        ，也都是被告扶著她女兒的手寫字等語（原審卷431至4
        32頁）。證人劉景菁亦證稱：伊在101年12月間第一次
        給被告治病時就見過被告的女兒，她當時應是國小五年
        級左右，她會流口水、講話也表達不清楚、吃飯也沒辦
        法好好吃，有時還會嘻嘻哈哈地亂罵人等語（原審卷第
        439頁）。至被告聲請傳喚之證人江金龍於本院審理中
        亦證稱：被告有個女兒，當時還很小，看起來好像有點
        毛病，講話跟正常人有些不同，講話講不清楚，眼睛也
        有點怪怪的，但人是正常的等語（本院卷一第70至71頁
        ）。綜此可見被告之女早在本案發生前之99年間，即有
        被告所稱「智商退化」及「癲癇」情形，是被告之女縱
        有被告所稱之疾病，亦顯非告訴人2人或所謂「白龍王
        」之妖術所致，與告訴人2人實無關係，告訴人2人自無
        因此支付鉅款給被告之理。
　　　⒊就附表編號5至9購買「大佛地」之3,300萬元款項，其中
        編號5及6係由張珠女於103年8月22日匯入共1,000萬元
        ，嗣張修榕、張珠女於104年6月及7月再匯入編號7至9
        共2,300萬元，其間相差約有10個月。對此，被告稱係
        告訴人先自動匯給其1,000萬元，之後張修榕又突然表
        示要向其借1,000萬元，但菩薩沒有答應，告訴人2人即
        不見蹤影，後來告訴人2人又突然出現，毫無來由地再
        自行匯給其2,300萬元。被告所言告訴人2人將上揭鉅款
        先後匯給其之經過，甚為離奇且逸脫常理，本難採信。
        且依被告所言，此筆3,300萬元之鉅款，係其藉由神通
        力協助告訴人取得父親遺產之報酬款。然依張修榕、張
        珠女所言，伊2人父親留下之遺產，一人分得約五、六
        千萬元等語，被告於本院中亦稱，告訴人2人只是要其
        以神通力協助告知伊2人父親大限之日，僅此而已等語
        （本院卷一第371頁）。果爾，衡諸常理，告訴人2人應
        無可能僅因「協助告知父親大限之日」此事，即自願支
        付高達3,300萬元之鉅款給被告。尤以，被告屢屢強調
        ，其本無藉神通力為告訴人2人牟取父親財產之積極意
        願，亦屢次向告訴人2人表明拒絕協助之意；另一方面
        ，告訴人2人卻能委請「白龍王」以妖術對其女兒不利
        。既如此，告訴人2人主觀上既認為「白龍王」「法術
        」亦甚高強，「白龍王」又願意協助告訴人2人對被告
        之女施以妖法，則告訴人2人自可直接委請「白龍王」
        為伊2人牟取父親之鉅額遺產，何有另耗鉅款委請本無
        意協助之被告之必要？以此可見，此無非被告無法合理
        解釋何以告訴人就編號5及6之匯款時間，與編號7至9之
        匯款時間，其間相差近乎一年，方以上詞故弄玄虛。實
        際上應如張修榕所言，於103年間被告一直催促要買「
        大佛地」，但因當時父親遺產尚未處理完畢，伊無力捐
        獻，故先詢問並由胞妹張珠女先匯入附表編號5及6之共
        1,000萬元，約一年後，伊才與張珠女再將其餘「大佛
        地」款項匯給被告，以購買被告所稱之「大佛地」等情
        ，方為事實。
　　　⒋綜前各節，被告辯稱其取得告訴人2人所支付附表所示款
        項之上揭緣由，係其假借神通力之名、故弄玄虛之謊言
        ，不足採信。
　　㈣依張修榕、張珠女於原審中證詞，伊2人在被告買下「小佛
      地」即照安路162號房地時，似已知被告入住，而無作信
      眾「共修」之用；以此而論，倘伊2人係遭被告詐騙，則
      為何於知悉被告自住「小佛地」後，仍繼續匯給被告鉅款
      以購買「大佛地」、「共修」？即不無疑義。惟觀諸張修
      榕、張珠女之證詞可知，伊2人長年、定期且不惜舟車勞
      頓地至被告宜蘭住所，由被告以非目前科學所能理解、證
      實之「佛醫」、「神通力」方式，為伊2人「治病」，足
      見伊2人當時確對被告具有「神通力」及係「佛」「菩薩
      」在人間之代言人等情，深信不疑。在此情形下，告訴人
      2人認被告雖先入住，但日後必會將之作為所有信眾「共
      修」之「佛地」，又經被告繼續慫恿「小佛地」不夠大，
      必須要「大佛地」才夠累積更大功德，才會再次陷於錯誤
      匯款給被告購買所謂「大佛地」用供信眾「共修」，實與
      常情無違，自難為被告有利之認定。　
　　㈤證人江金龍、江陳秋珠之證詞不足為被告有利之認定：
　　　⒈本院依被告之聲請傳喚江金龍、江陳秋珠到庭作證。證
        人江金龍在本院審理中證稱：其是在99年間經胞妹介紹
        給被告治病，給被告治病的信眾很多，是從99至100年
        間，每次去大約2小時，每次2,000元，在治病期間，被
        告不曾要其念經、捐獻或共修，也不會要其捐錢，也沒
        聽過被告要辦法會或收費幫人超渡之事，其治病完就回
        家了，不會問東問西，其有看過告訴人2人，但只有點
        個頭而已，很少打招呼，也沒聽過告訴人2人與被告有
        什麼糾紛等語（本院卷二第65至80頁）。證人江陳秋珠
        於本院審理中證稱：伊在99年間經由小姑介紹給被告治
        病，到105年為止，伊每次看病耗費數小時，一次收費2
        ,000元，伊治病時有看到其他也來治病的信眾，但只有
        打個招呼，沒有深談，被告治病過程中不會要求念佛經
        、捐獻、共修，伊也沒有聽過所謂捐獻「買佛地」之事
        ，伊曾看過告訴人2人，有聽過告訴人2人與其他人商量
        有關「買佛地」或「捐佛地」的事情，但詳細情形伊不
        清楚，告訴人講的時候被告有在旁邊，但被告就是在治
        病，沒有說什麼。被告也沒有跟伊說過要捐錢買佛地之
        事等語（本院卷二第81至92頁）。依江金龍及江陳秋珠
        所言，僅能證明被告未曾向渠2人要求捐獻或買「大小
        佛地」，然與被告有無向告訴人2人要求捐獻購買「大
        、小佛地」乙事無關，不能予以反證。且依告訴人2人
        上開證詞，被告係在為其2人「治病」過程中，知悉其2
        人將要取得父親遺留之鉅額遺產，是被告基於此點認知
        ，見有機可乘，乃特意選擇對告訴人2人以「買佛地」
        「共修」之名義行詐，至於其他一般尋求治病之信眾，
        則僅收取每次2,000元之治病費用，本甚為可能，亦與
        常理無違，是江金龍、江陳秋珠上揭證詞，自不足為被
        告有利之認定。
　　　⒉江陳秋珠於本院審理中雖又證稱：被告在102年間確有跟
        其說過，告訴人2人來害他女兒，又怕被他告，所以告
        訴人要賠償被告等語（本院卷二第96頁）。惟依江陳秋
        珠所言，關於「告訴人有無謀害被告之女」、「告訴人
        係因懼怕遭被告提告，故主動賠償被告」等節，其係經
        由被告主動陳述而得知；換言之，此非江陳秋珠親身見
        聞之事，而只是轉述被告片面陳述而已，自難據為對被
        告有利之認定。被告另提出其與江金龍與江陳秋珠通話
        之錄音譯文為證。惟觀其內容，係被告為了本案特意與
        其2人電話聯繫，再以預先設計好之問題令其2人回答。
        可見此係其2人於本案審判外之片面陳述，本屬應予排
        除證據能力之傳聞證據，即使檢察官於本案言詞辯論終
        結前均未異議，然並非在本院審判中陳述，亦未經交互
        詰問彈劾，又係被告特意引導下之回答，可信度甚低，
        更遑論其內容與其2人於本院審理中上揭證詞大致相同
        ，而其2人於本院審理中證詞均不足為被告有利之認定
        ，其理由已詳敘如前，是此錄音譯文亦不足為被告有利
        之認定。　　　　　　
　　㈥本案與憲法保障宗教自由及被告實際上有無「神通力」無
      關：
　　　原判決已詳敘「單純宗教信仰」與「宗教之社會行為」之
      區別，前者係受憲法保障之信仰自由，傳播教義者毋庸證
      明宗教教義之真實性；後者則屬「以宗教為名之世俗化法
      律行為」，仍應受世俗之法律規範而無從豁免（見原判決
      第5至6頁，及最高法院98年度台上字第3709號判決意旨）
      。本件被告是否有如其所宣稱之「佛醫」神通力，以目前
      科學技術雖無法證實，吾人亦無從得知，然本件係被告以
      向告訴人2人佯稱將買「大、小佛地」與信眾「共修」，
      使告訴人信以為真，而匯入附表所示鉅款給被告，足見告
      訴人2人匯款給被告之直接原因，係相信、誤認被告會以
      款項購買「佛地」與信眾「共修」、並非自用，而非因為
      被告具有何等「佛醫」之「神通力」，亦非因被告與「佛
      」「菩薩」具有何等連結而願意匯款。以此而論，本案顯
      屬「宗教之社會行為」，無從豁免於世俗法律規範，並非
      「單純之宗教信仰」，而與憲法保障宗教及信仰自由無關
      。是被告及辯護人辯稱本案應屬憲法宗教及信仰自由保障
      之範圍，顯然無據。
四、綜上，被告上訴均無理由，應予駁回。
據上論斷，應依刑事訴訟法368條、第373條，判決如主文。
本案經檢察官張學翰提起公訴，被告提起上訴，檢察官吳廣莉到
庭執行職務。
中　　華　　民　　國　　109 　年　　7 　　月　　 9　　日
　　　　　　　　　刑事第十四庭  審判長法　官  黃斯偉
                                      法  官  許泰誠
　　　　　　　　　　　　　　　　　　　法　官  紀凱峰
以上正本證明與原本無異。
不得上訴。
                                      書記官  朱家麒
中　　華　　民　　國　　109 　年　　7 　　月　　9 　　日
附錄：本案論罪科刑法條全文
中華民國刑法第339條
（普通詐欺罪）
意圖為自己或第三人不法之所有，以詐術使人將本人或第三人之
物交付者，處5年以下有期徒刑、拘役或科或併科50萬元以下罰
金。
以前項方法得財產上不法之利益或使第三人得之者，亦同。
前二項之未遂犯罰之。